

MAURICIO ALEJANDRO OCAMPO LOPEZ

ING. EN SOFTWARE

PERFIL

Soy un apasionado desarrollador de software con un enfoque destacado en el front-end y la programación móvil. Mi experiencia y habilidades en el uso del lenguaje JavaScript y el framework "React", junto con mi especialización en programación móvil utilizando Flutter, me posicionan como un profesional competente en el desarrollo front-end.

A lo largo de mi trayectoria, he contribuido a proyectos que consolidan mi comprensión y aplicación práctica de los conceptos esenciales para el desarrollo de software. Estos logros reflejan mi compromiso y habilidades en la creación de soluciones tecnológicas efectivas.

CONTACTO



+52-961-429-2274



alex.mauricio12@hotmail.com



Tuxtla Gutiérrez, Chiapas

CONOCIMIENTOS

- Lenguajes de Programación: HTML5,
 CSS3, JavaScript
- Frameworks: React, Bootstrap.
- Herramientas: Git, Webpack, npm
- Diseño: Figma, Adobe XD
- Aprendizaje Rápido: Capacidad para adquirir nuevas tecnologías de manera eficiente

EXPERIENCIA

Red Social para el impulso y Desarrollo equitativo, Reside AC. San Cristóbal - Chiapas

2022 - 2022

Diseñé y desarrollé una aplicación móvil de formulario altamente interactiva y de fácil uso para el guardado de información de personas en zonas donde no exitia el alcanse de internet. La aplicación se desarrolló utilizando tecnologías de vanguardia y siguiendo prácticas recomendadas en desarrollo móvil.

Red Social para el impulso y Desarrollo equitativo, Reside AC. San Cristóbal - Chiapas

2023 - 2023

Diseñé y desarrollé una aplicación web integral para el acceso y gestión de datos recopilados por medio de la aplicación móvil. Esta solución permitió centralizar y aprovechar de manera eficiente la información alojada en el bunker de datos, mientras proporcionaba una interfaz intuitiva para la interacción y análisis de los datos.

EDUCACION

Universidad Politécnica de Chiapas Ingeniería en Software 2020-2023

PRACTICAS

Blog de noticias

Universidad Politécnica de Chiapas 2021

Creación de una Api rest con Django Universidad Politécnica de Chiapas 2021

RESUMEN DE HABILIDADES

Integración de APIs Desarrollador Movil flutter HTML5, CSS3, JavaScript, react





